【裁判字號】    95,易,160
【裁判日期】    950503
【裁判案由】    竊盜
【裁判全文】
臺灣新竹地方法院刑事判決               95年度易字第160號
公  訴  人  臺灣新竹地方法院檢察署檢察官
被      告  甲○○
上列被告因竊盜案件，經檢察官提起公訴（95年度偵字第1636號
）及移送併案審理（95年度偵字第2204號），本院判決如下：
    主  文
甲○○共同連續夜間侵入住宅竊盜，累犯，處有期徒刑貳年。
    事  實
一甲○○前有贓物、違反麻醉藥品管理條例、毒品危害防制條例
  及7次之竊盜犯罪紀錄。最近一次係於民國94年間，因違反毒
  品危害防制條例案件，經臺灣桃園地方法院以93年度壢簡字第
  1739號判處有期徒刑5月確定，甫於95年1月26日執行完畢。竟
  不知悔改，基於為自己不法所有之概括犯意，先於95年3月9日
  23時許之夜間，與具有竊盜犯意聯絡之封忠興（由檢察官另行
  偵查起訴），共同前往新竹市○○街3號王裴宏之住處，由甲○○以徒手拆卸上開王裴宏住處之東元牌冷氣機1台並與封忠
  興將冷氣機搬至對面空屋擺放而竊取得手後，續由甲○○自冷
  氣口爬入上址開啟大門讓封忠興入內，共同竊取現金新台幣（
  下同）5,000元、古錢幣1批及金項鍊1條，得手後尚未離去之
  際即遭偕同友人陳國洲返家之王裴宏發覺，甲○○、封忠興旋
  即逃離現場。復於95年3月10日上午某時許，與同具竊盜犯意
  聯絡之某真實姓名、年籍不詳成年男子1人，侵入新竹市○○
  路○段596巷56號住宅（門鎖前已遭不知名人士破壞），徒手竊
  取屋內由屋主丙○○所有之零錢218元、龍骨石1顆，適丙○○
  於同日10時10分許前來察看，前開不詳姓名男子見狀即先行逃
  逸，甲○○乃以：家中尚有年逾70之老母為由跪求丙○○不要
  報警，丙○○誤信甲○○確有悔悟之心，遂同意將家中不要之
  剪刀2支、牛排刀3支、叉子及湯匙各4支等鐵器及該址2樓廢棄
  鐵門3扇贈與甲○○，甲○○旋取出早已備妥之空白「拆除工
  程保證契約書」1紙要求丙○○簽署並言明不得報警，丙○○
  因而起疑，乃佯簽該約，並返回新竹市○○路住處告知其妻乙○○並決定報警處理，經警於同日11時30分許前往新竹市○○
  路○段596巷56號當場逮捕甲○○，丙○○始知遭竊上開零錢
  218 元及龍骨石1顆。
二案經丙○○訴由新竹市警察局第一分局報請臺灣新竹地方法院
  檢察署檢察官偵查起訴及移送併案審理。
    理  由
一訊據被告甲○○雖坦認於95年3月9日23時許與封忠興共同在新
  竹市○○街3號被害人王裴宏住處行竊，惟否認有竊得財物。
  又其固不諱言：於翌日95年3月10日10時前之某時，未經告訴
  人丙○○許可即侵入新竹市○○路○段596巷56號丙○○之住宅
  等情，但亦否認有何竊盜犯行，辯稱：其原本即以資源回收為
  業，係告訴人丙○○主動簽署「拆除工程保證契約書」，同意
  其以6,000元之代價收購鐵器等物品，才在該處工作云云。然
  查：
(一)被告甲○○於95年3月9日23時許之夜間，與封忠興共同前往新
  竹市○○街3號被害人王裴宏住處，以上述之方式行竊之事實
  ，已據被告供認無誤，並經被害人王裴宏及證人陳國洲於警詢
  時指證明確。被告固辯稱並無竊得財物，但其既坦認被害人王
  裴宏住處之冷氣機1台係其拆卸並移置附近空屋，足見被告主
  觀上確有竊取該冷氣機之犯意，客觀上亦已有破壞被害人王裴
  宏之所有狀態而建立自己支配狀態之行為，竊盜行為已屬既遂
  無誤。又除上開冷氣機外，被害人王裴宏尚因被告本次竊盜行
  為，失竊現金5,000元、古錢幣1批及金項鍊1條等物，為被害
  人王裴宏所堅指，且被告於審理時供稱：遭王裴宏發覺後逃離
  時，曾丟棄竊得之贓物等語（見本院卷第55頁），則被告空言
  否認與封忠興共同竊得上述物品，自不可信。此外，並有現場
  照片2張在卷可稽（見95年度偵查卷第2204號偵查卷第15頁）
  ，其此部分竊盜犯行堪予認定。
(二)被告於95年3月10日上午某時許，夥同某不詳成年男子，侵入
  告訴人丙○○、乙○○夫妻位於新竹市○○路○段596巷56號住
  宅，竊取屋內告訴人丙○○所有之零錢218元、龍骨石1顆乙節
  ，為證人即告訴人丙○○於警詢、本院審理時均指證歷歷，並
  經證人乙○○於警詢時證述在案。又卷附「拆除工程保證契約
  書」1紙（95年度偵字第1636號偵查卷第31頁）上雖記載：「
  立保證人，今因眷村拆除工程，與拆除工程承包人訂立保證契
  約書，條件如左：一於簽約后，工程進行中，若有任何損害，
  保證人應自行負責。二於拆除工程完竣後，款項乙次付清。」
  等語，並由證人丙○○親自於該契約書上「立保證書人」欄簽
  名並填寫電話與日期，但證人丙○○對此證稱：伊於95年3月
  10日上午發現被告在新竹市○○路○段596巷56號2樓翻取財物
  後，喝令被告下樓，被告一再推託欲離去，經伊告以已記錄被
  告騎乘之機車車牌後，被告隨即央求伊原諒，並稱家中尚有70
  歲之母親待奉養，經伊檢視被告之身分證認被告所言不虛，即
  告誡被告應確實悔改後，詢問被告需要何種物品回收，伊並同
  意被告可以取走剪刀、牛排刀、叉子及湯匙等鐵器及該址2樓
  鐵門3扇，被告旋即取出上述「拆除工程保證契約書」要伊簽
  署並要求不得報警，此時伊始心生警覺，故意於該契約書日期
  欄填載『中華民國59年』以供日後作為證據，簽署後伊返家與
  妻乙○○決定報警處理，警員到場後方察覺被告身上尚有伊所
  有之龍骨石1個，該龍骨石為伊傳家物品，不可能同意交予被
  告等語（見本院卷第50-51頁），足見告訴人丙○○實際上並
  無在發現被告侵入其住宅後，與被告達成拆除工程之合意，更
  無被告所辯：告訴人主動同意以6,000元之代價將該住宅內物
  品出售之情形。被告雖指證人丙○○上開證述不實，但證人丙○○與被告素無不相識，亦無讎隙，何有誣指被告犯罪而自陷
  偽證罪重責之必要？且經本院核對上述契約書末之日期確實係
  記載「中華民國59年3月10日」，可見告訴人丙○○所述上情
  並非虛構。反觀被告迄為本案犯行時，已有7次前案竊盜犯罪
  經法院論罪處刑並執行完畢，有臺灣高等法院被告前案紀錄表
  1份附卷可稽，當深知避免瓜田李下之嫌，如確實以資源回收
  為業，只需在欲辦理回收、清除之家戶門外顯著位置留存聯絡
  方式即可，實無必要、亦不可能採取以非法侵入他人住宅之方
  式推展業務。況被告對於警方在其身上起獲之零錢218元及龍
  骨石1顆，於警詢時初稱：「因為我向屋主承包，屋內東西及
  有用東西均可以讓伊拿走，只有衣服跟腳踏車屋主還要，其他
  都賣給我6,000元。」等語，於偵訊中檢察官質問零錢及龍骨
  石之來源時，供稱：「他（指告訴人丙○○）整間房子都讓我
  進去找，零錢是我找到的，我就帶在身上，屋主也是要給我，
  這些東西我是從屋內拿出來，而且是他同意，他也在場。」云
  云（分別見95年度偵字第1636號偵查卷第7頁、第58-59頁），
  於本院審理時竟改口稱：警方在其身上起獲之龍骨石，係為恐
  從事清運工作時不慎毀損，方先代為保管云云，不僅前後說詞
  不一，更顯與常情不符，而零錢部分則迄未能提出合理辯解。
  故被告執上述「拆除工程保證契約書」為據，辯稱係經告訴人
  丙○○同意後始為資源回收云云，核屬卸責之詞，要非可採。
  此外，並有扣押筆錄、扣押物品目錄表、贓物認領保管單各1
  紙及照片12張在卷為憑，其本次竊盜犯行亦足認定。
(三)綜上，本件被告前後2次竊盜犯行均事證明確，應依法論科。
二論罪與量刑：
(一)被告於深夜侵入被害人王裴宏住處竊盜之行為，係犯刑法第32
  1條第1項之夜間侵入住宅竊盜罪。
(二)被告以徒手方式侵入告訴人丙○○住處竊取財物，所為則係犯
  刑法第306條第1項之侵入住宅罪及同法第320條第1項之普通竊
  盜罪；公訴人雖認被告此部分竊盜行為，係犯刑法第321條第1
  項第2款之加重竊盜罪，然告訴人丙○○上述住宅之大門及門
  鎖，早於被告侵入行竊前即已遭他人破壞乙節，既為告訴人丙○○所證實（見本院卷第51頁），則被告所為自不符合毀壞門
  扇或安全設備竊盜之加重竊盜罪構成要件，公訴意旨此部分即
  有未恰，然起訴之基本事實既屬同一，起訴法條應予變更。此
  外，公訴意旨認為被告除竊得告訴人丙○○所有之零錢218元
  、龍骨石1顆外，尚竊取剪刀2支、牛排刀3支、叉子及湯匙各4
  支，但上開剪刀等物品，為告訴人丙○○所允諾贈與被告者，
  既如前述，則自不能認為係被告竊得之贓物，均併此指明。
(三)被告上述加重竊盜與竊盜、侵入住宅犯行，分別與封忠興及1
  名真實姓名、年藉不詳成年男子，具有犯意聯絡及行為分擔，
  各應論以共同正犯。
(四)又被告以侵入住宅之方式行竊告訴人丙○○財物，所犯普通竊
  盜、侵入住宅2罪間，有方法、目的之牽連關係，應依刑法第
  55條之規定，從較重之普通竊盜罪處斷。至其先後2次竊盜犯
  行，雖有加重竊盜與普通竊盜之別，然犯罪時間緊接，所犯係
  基本構成要件相同之罪，顯係基於概括犯意為之，為連續犯，
  應依刑法第56條之規定，論以情節較重之夜間侵入住宅竊盜罪
  一罪並加重其刑。
(五)公訴人雖僅就被告侵入住宅行竊告訴人丙○○財物之犯行提起
  公訴，然檢察官就犯罪事實一部起訴，其效力及於全部，被告
  行竊被害人王裴宏住宅之犯行，既與前開公訴人起訴之竊盜罪
  部分，有連續犯之裁判上一罪關係，並經公訴人移送併案審理
  ，基於審判不可分之原則，此部分應為起訴效力所及，本院自
  應一併審究，併此敘明。
(六)被告前於94年間，因違反毒品危害防制條例案件，經臺灣桃園
  地方法院以93年度壢簡字第1739號判處有期徒刑5月確定，於
  95年1月26日執行完畢，有臺灣高等法院被告前案紀錄表1份附
  卷可稽，其於上開有期徒刑執行完畢後5年內，再犯本件有期
  徒刑以上之罪，為累犯，應依刑法第47條規定，遞予加重其刑
  。
(七)爰審酌被告年輕力壯，不思循正當途徑獲取財富，前已有高達
  7次之竊盜前案遭法院論罪處刑之犯罪執行紀錄，已如前述，
  竟甫於他案執行完畢後2月餘即再接連犯下本件2次竊盜犯行，
  其罔顧他人財產權益，無視法律制裁之心態昭然甚明；且被告
  犯罪後不僅未能坦然認錯，反而一再虛構情節冀免刑責；復濫
  用告訴人丙○○惻隱之心，以事先備妥「拆除工程保證契約書
  」要求告訴人丙○○簽署以供日後推卸責任之用，惡性重大，
  兼考量其犯罪之手段、竊得財物之價值等一切情狀，從重量處
  如主文所示之刑，以示懲儆。
據上論斷，應依刑事訴訟法第299條第1項前段、第300條，刑法
第28條、第56條、第321條第1項第2款、第47條，判決如主文。
本案經檢察官邱巧寧到庭執行職務。
中    華    民    國    95    年    5     月    3     日
              刑事第二庭  審判長法  官   王銘勇
                                法  官   方鴻愷
                                法  官   鄭子俊
以上正本證明與原本無異。
如不服本判決，應於送達後10日內向本院提出上訴狀。
中    華    民    國    95    年    5     月    3     日
                                書記官   沈藝珠
附錄本案論罪科刑法條全文：
中華民國刑法第321條
犯竊盜罪而有左列情形之一者，處6月以上、5年以下有期徒刑：
一、於夜間侵入住宅或有人居住之建築物、船艦或隱匿其內而犯
    之者。
二、毀越門扇、牆垣或其他安全設備而犯之者。
三、攜帶兇器而犯之者。
四、結夥三人以上而犯之者。
五、乘火災、水災或其他災害之際而犯之者。
六、在車站或埠頭而犯之者。
前項之未遂犯罰之。


司法院資訊處製作；財團法人民間司法改革基金會備份。
